台灣苗栗地方法院刑事判決　　　　　　　　　　　　　九十二年度訴字第二四九號
　　公　訴　人　臺灣苗栗地方法院檢察署檢察官
　　被　　　告　乙○○
右列被告因偽造文書等案件，經檢察官提起公訴（九十二年度偵緝字第一四八號），
本院管轄之合議庭認為以簡式審判程序審理，判決如左：
    主    文
乙○○行使偽造私文書，足以生損害於公眾及他人，處有期徒刑壹年貳月。
委託書上偽造之「甲○○」署押貳枚、「甲○○」之印文壹枚，均沒收。
    事    實
一、乙○○與甲○○係父子之關係，為替朋友籌錢購車，竟意圖為自己不法之所有，
    於民國八十六年四月八日前某日，在苗栗縣獅潭鄉豐林村五林豐林十二號甲○○
    座落獅潭鄉○○段四二六號、四二六之一號、四二六之四號、四二六之五號、四
    二八之六號、四二八之十號、四二八之十一號、四二八之三十號、三四三之七號
    等九筆土地權狀等物，並於委託書上偽造「甲○○」之署押二枚、盜用「甲○○
    」之印文乙枚，於同年四月八日前往苗栗縣頭份鎮○○○路二二二之二號馮致鈞
    土地代書事務所，提供上述文件、印章、權狀等物，交予不知情之馮致鈞代書，
    以資辦理上述土地登記為乙○○自己之名義，嗣並經不知情之大湖地政事務所承
    辦人員，將此不實之事項，於八十六年五月十三日逕將上述土地登記為乙○○之
    名義後，乙○○再於八十七年一月底某日，行使上述登載為乙○○名義之土地所
    有權狀等資料，向不知情之苗栗縣苗栗市農會申辦貸款，並於八十七年二月二日
    與該農會向不知情之大湖地政事務所承辦人員，設定最高限額抵押為新台幣（下
    同）一百八十萬元之抵押權登記，苗栗市農會並陷於錯誤交付貸款金額一百餘萬
    元予乙○○，致生損害於甲○○、苗栗市農會，及影響土地登記機關對於土地登
    記管理之正確性，嗣因苗栗市農會催還貸款債務時，甲○○始知悉上情。
二、案經甲○○訴由苗栗縣警察局大湖分局移轉台灣苗栗地方法院檢察署檢察官偵查
    起訴。
    理　由
一、右開事實業據被告乙○○坦承不諱，核與告訴人甲○○指述情節相符，亦與證人
    即辦理系爭土地過戶之代書馮致均證述情節相符，復有委託書原本、系爭土地登
    記申請書影本、土地登記簿謄本等附卷足參，顯見被告自白與事實相符，是本件
    事證已臻明確，被告前揭犯行堪予認定。
二、按被告乙○○出具偽簽署押及盜用印文之不實委託書，利用不知情之代書填具申
    請書辦理土地過戶事宜，在習慣上表示該委託書含有申辦過戶之性質，該不知情
    之人復交付承辦員，再持之辦理貸款，顯然於該文書之內容有所主張，足以生損
    害於甲○○、苗栗市農會，及影響土地登記機關對於土地登記管理之正確性，核
    其所為係犯刑法第三百二十第一項竊盜罪、第二百十六條、第二百十條之行使偽
    造私文書罪、第二百十四條使公務登載不實罪之間接正犯。被告乙○○將不實之
    土地登記申辦貸款，核犯刑法第三百三十九條第一項詐欺欺罪，至被告偽造甲○
    ○之署押及盜用印文於上開委託書上，偽造署押、盜用印文之行為應為偽造私文
    書行為之部分行為；其偽造私文書後復持以行使，偽造之低度行為應為行使之高
    度行為所吸收，不另論罪。被告所為上開竊盜罪、行使偽造私文書罪、使公務登
    載不實罪、詐欺罪間，有方法結果之裁判上一罪之牽連關係，應從一重之行使偽
    造私文書罪處斷。爰審酌被告犯罪之動機、方法、被害人甲○○至今仍不原諒被
    告，且事發後甲○○不知去向，身為子女之被告，竟對於不知去向垂暮之年老父
    漠不關心，及本案對甲○○所生危害程度甚大，老年養老金已無著落及公訴人之
    求刑等一切情狀，量處如主文所示之刑，以資懲儆。末查，委託書上偽造之「甲
    ○○」署押二枚、「甲○○」之印文乙枚，應依刑法第二百十九條之規定沒收。
據上論斷，應依刑事訴訟法第二百九十九條第一項前段、第二百七十三條之一第一項
，刑法第三百二十條第一項、第二百十六條、第二百十條、第二百十四條、第三百三
十九條第一項、第五十五條、第二百十九條，罰金罰鍰提高標準條例第一條前段，判
決如主文。
本案經檢察官洪清秀到庭執行職務。
中　　　華　　　民　　　國　　九十三　　年　　　五　　　月　　　三　　　日
                                        臺灣苗栗地方法院刑事第一庭
                                            法  官  姚　銘　鴻
右正本證明與原本無異。
如不服本判決，應於判決送達後十日內向本院提出上訴狀（應附繕本），上訴於臺灣
高等法院。
                                            書記官  劉  秋  雯
中　　　華　　　民　　　國　　九十三　　年　　　五　　　月　　　三　　　日
附錄本判決論罪科刑法條：
中華民國刑法第二百一十條
(偽造變造私文書罪)
偽造、變造私文書，足以生損害於公眾或他人者，處五年以下有期徒刑。
